ACORDAO-COMPLETO-2580365

ACÓRDÃO DE RELAÇÃO

ACÓRDÃO DE RELAÇÃO 2792/2023 ATA 8/2023 - PRIMEIRA CÂMARA

Acórdão 2792/2023-TCU-Primeira Câmara
	VISTOS e relacionados estes autos de tomada de contas especial instaurada pelo Fundo Nacional de Desenvolvimento da Educação - FNDE, em desfavor do Sr. Eliseu Barroso de Carvalho Moura, ex-Prefeito Municipal de Pirapemas/MA na gestão 2009-2012, em razão da omissão no dever de prestar contas dos recursos repassados àquela municipalidade no âmbito do Programa Dinheiro Direto na Escola/Educação Integral, no exercício de 2012.
	Considerando que, na derradeira instrução meritória, ao reexaminar os elementos constantes dos autos e diante da publicação da Resolução TCU 344/2022 (que regulamenta, no âmbito do Tribunal de Contas da União, a prescrição para o exercício das pretensões punitiva e de ressarcimento) , restou assente a ocorrência da prescrição intercorrente, nos moldes previstos na referida Resolução;
	Considerando a existência de lapso temporal superior a três anos entre a ciência do Ofício 25152E/2013-SEOPC/COPRA/CGCAP/DIFIN/FNDE, em 9/9/2013 (peça 10, p. 1) , e a Informação 643/2017/SEOPC/COPRA/CGCAP-DIFIN-FNDE, em 2/5/2017 (peça 8) ;
	Considerando, ainda, o entendimento fixado por meio do Acórdão 534/2023-TCU-Plenário, "de que o marco inicial da fluição da prescrição intercorrente se inicia somente a partir da ocorrência do primeiro marco interruptivo da prescrição ordinária";
	Considerando, afinal, a instrução técnica de peças 102-104, acolhida em sua essência pelo Parquet especial (peça 105) ,
	ACORDAM os Ministros do Tribunal de Contas da União, reunidos em Sessão de 1ª Câmara, por unanimidade, em: 
	a) arquivar a presente tomada de contas especial, com fundamento no art. 169, inciso VI, c/c art. 212 do RI/TCU c/c art. 8º da Resolução-TCU 344/2022, em face do reconhecimento da prescrição intercorrente; 
	b) enviar cópia deste Acórdão ao FNDE e aos responsáveis, para ciência.
1. Processo TC-Processo 027.017/2018-4 (TOMADA DE CONTAS ESPECIAL) 
	1.1. Responsáveis: Celso Douglas Pereira Costa (XXX.211.003-XX) ; Eliseu Barroso de Carvalho Moura (XXX.829.413-XX) ; Iomar Salvador Melo Martins (XXX.466.993-XX) ; Jose Jorge Costa de Sousa (XXX.099.833-XX) ; Maria Francisca Oliveira Silva (XXX.656.453-XX) ; Sonia Sueli Oliveira Medeiros (XXX.917.863-XX) .
	1.2. Órgão/Entidade: Prefeitura Municipal de Pirapemas - MA.
	1.3. Relator: Ministro-Substituto Augusto Sherman Cavalcanti.
	1.4. Representante do Ministério Público: Procurador Rodrigo Medeiros de Lima.
	1.5. Unidade Técnica: Unidade de Auditoria Especializada em Tomada de Contas Especial (AudTCE) .
	1.6. Representação legal: não há.

Primeira Câmara

Prefeitura Municipal de Pirapemas - MA.

Celso Douglas Pereira Costa (XXX.211.003-XX); Eliseu Barroso de Carvalho Moura (XXX.829.413-XX); Iomar Salvador Melo Martins (XXX.466.993-XX); Jose Jorge Costa de Sousa (XXX.099.833-XX); Maria Francisca Oliveira Silva (XXX.656.453-XX); Sonia Sueli Oliveira Medeiros (XXX.917.863-XX).

AUGUSTO SHERMAN

não há.

Procurador Rodrigo Medeiros de Lima.

TOMADA DE CONTAS ESPECIAL (TCE)

Unidade de Auditoria Especializada em Tomada de Contas Especial (AudTCE).